# 求助陈版主，未弥补亏损确认的递延所得税资产基数是会计利润还是应纳税所得额？

提问人：liuweisheng 时间：2019-03-21 09:12:26
求助陈版主，未弥补亏损确认的递延所得税资产基数是会计利润还是应纳税所得额？

回答人：chenyiwei
按应纳税所得额口径，即经过纳税调整后并经过税务机关确认的尚在税前弥补期限内的税务亏损。不是会计上的利润总额口径。